【裁判字號】    98,交聲,873
【裁判日期】    980916
【裁判案由】    聲明異議
【裁判全文】
臺灣彰化地方法院交通事件裁定         98年度交聲字第873號
原處分機關  交通部公路總局臺中區監理所彰化監理站
異  議  人
即受處分人  吳彩憶
上列異議人即受處分人因違反道路交通管理處罰條例案件，對於
交通部公路總局臺中區監理所彰化監理站中華民國98年6 月1 日
所為之處分（原處分案號：彰監四字第裁64-BD0000000號），聲
明異議，本院裁定如下：
    主  文
異議駁回。
    理  由
一、本件異議意旨略以：伊家中白天無人在家，即使有掛號信，
    也沒有人簽收，絕不是故意逾期不繳等語。
二、按違反道路交通管理事件，有關文書之送達，應於受送達人
    之住居所、事務所或營業所為之；如不獲會晤應受送達人時
    ，得將文書付與有辨別事理能力之同居人、受雇人或應送達
    處所之接收郵件人員。不能依前二條規定為之者，得將文書
    寄存送達地之地方自治或警察機關，並作送達通知書兩份，
    一份黏貼於應受送達人住居所、事務所、營業所或其就業處
    所門首，另一份交由鄰居轉交或置於該送達處所信箱或其他
    適當位置，以為送達。前項情形，由郵政機關為送達者，得
    將文書寄存於送達地之郵政機關。寄存機關自收受寄存文書
    之日起，應保存3 個月，行政程序法第72條第1 項、第73條
    、第74條亦定有明文。
三、經查：
  (一)本件異議人於民國97年10月6 日凌晨2 時19分許，駕駛車牌
    號碼ZN－2795號自用小客車，在高雄市○○路與和平路路口
    處，因不遵守道路交通標線之指示，為高雄市政府警察局以
    高市警交相字第BD0000000 號舉發違反道路交通管理事件通
    知單逕行舉發，並經交通部公路總局臺中區監理所彰化監理
    站於98年6 月1 日以彰監四字第裁64-BD00000 00 號裁決書
    ，裁處罰鍰新臺幣1800元之事實，有高雄市政府警察局舉發
    違反道路交通管理事件通知單及交通部公路總局臺中區監理
    所彰化監理站違反道路交通管理事件裁決書在卷可稽，異議
    人對於違規之事實，既未有所爭執，自堪信為真實。
  (二)異議人以家中無人簽收掛號信件為由提起本件異議；然查本
    件舉發通知單，已依照登記之車籍地址即異議人之戶籍地址
    向上址以雙掛號為送達，並於97年10月23日寄存送達於彰化
    埤頭郵局，此有高雄市政府警察局交通警察大隊送達證書在
    卷可憑，依行政程序法第74條第2 項之規定，上開舉發通知
    單已為合法之送達。
四、從而，本件異議人之異議為無理由，應予駁回，爰依道路交
    通管理處罰條例第87條第2 項、道路交通案件處理辦法第19
    條，裁定如主文。
中    華    民    國    98    年     9    月    16    日
                  交通法庭            法  官  戰諭威
以上正本證明與原本無異。
如不服本裁定，應於裁定送達後五日內向本院提出抗告狀 (須附
抗告狀繕本 )。
中    華    民    國    98    年     9    月    16    日
                                      書記官  陳佳宏


司法院資訊處製作；財團法人民間司法改革基金會備份。
